# 请教陈版主长期股权投资处理是否正确

提问人：4927129 时间：2017-08-24 21:19:35
请教陈版主，A公司先后两次借款给实际控制人王某 1 亿元，并通过协议约定借款人王某仅能将此借款用于向A公司协议控制的子公司A1投入注册资本、增加注册资本、或者用作A1的运营资金。王某于 2015 年分两次将从A公司贷款的资金全部用于增资A1，增资后王某持有A1公司99.23%股权。在A单家财务报告主审会计师中未披露A公司与王某之间的债权债务关系，而是将其 1 亿元重分类至长期股权投资进行核算。请问上述审计师处理是否正确？

回答人：chenyiwei
从你说的情况看，该股权投资是由王某享有权益，A所享有的是对王某的债权，但此处为何直接披露为A单户报表中的股权投资？建议进一步了解背景信息以判断是否合理。